# 请教陈版权益法核算问题~~

提问人：dnahp 时间：2022-03-10 19:02:04
请教陈版，被审计单位是一家上市公司，持有境外一家公司股权，按照权益法核算，今年发现对方调整了年初未分配利润，上市公司对其权益法核算应该如何调整？

回答人：chenyiwei
需考虑以下问题：
1 、被投资企业调整年初未分配利润的具体原因？
2 、就调整年初未分配利润所涉及的事项，境外被投资企业与境内投资方企业之间是否存在会计政策差异？
3 、调整金额乘以持股比例后，对投资方报表的影响程度如何？